Inventaris van het archief van het Directoraat-Generaal voor Scheepvaart en Maritieme Zaken van het ministerie van Verkeer en Waterstaat, (1840) 1980-1998 (2002)
Nationaal Archief, Den Haag
- Organisme, 01.
  - Directoraat-Generaal Goederenvervoer, 01.2.
    - Agenda's en notulen van de vergaderingen van de Directieraad van het Directoraat Generaal Goederenvervoer, 2001 - 2002; 1295-1296; 2 pakken
      - Deel 1 2001 - 2002, 1295
      - Deel 2 2002, 1296
- Wet- en regelgeving, 02.
  - Officiële Uitgaaf van de Rivierenwet 1908 (Stb 339) houdende Wet van 9 november 1908 tot verzekering van den goeden staat der voorname rivieren en stroomen des Rijks, met bijlagen, 1908 - 1961; 1114; 1 omslag
    Grondslag artikel 5 lid E archiefwet 1995
  - Het voorbereiden en wijzigen van regelgeving inzake de aanmonstering van scheepslieden, met bijlagen, 1954 - 1955; 483; 1 omslag
  - Het ontwerpen van de goedkeuringswet betreffende de gedragscode voor lijnvaartconferenties en het ontwerpen van de Wet vervoer over zee, met bijlagen, 1980; 517; 1 pak
    5.021-0005-01 De minister van VenW/DGSM
  - Het ontwerpen van een goedkeuringswet inzake de gedragscode voor lijnvaartconferenties, met bijlagen, 1980 - 1981; 17-18; 1 omslag en 1 pak
    - Deel I 1980, 17
    - deel II 1980 - 1981, 18; 1 pak
  - Het becommentarieren van een KB betreffende de Arbeids en Rusttijden voor schepelingen en de daarbij behorende Nota van Toelichting, 1980 - 1983; 699; 1 pak
    5.021-0054-01 De minister van VenW/DGSM
  - Het vaststellen van de goedkeuringswet aangaande het internationale verdrag inzake de meting van schepen, 1969, met bijlagen, 1980 - 1984; 1058; 1 omslag
    5.021-0049-01
  - Agenda's en notulen van de vergaderingen van de Vaste Kamercommissie van Verkeer en Waterstaat, met bijlagen, 1980 - 1984; 70-802; 4 pakken
    5.021-0006-01 De minister van VenW/DGSM
    - Deel I 1980 - 1981, 802
    - Deel II 1981 - 1982, 744
    - Deel III 1982 - 1984, 694
    - Deel IV 1983 - 1984, 70
  - Het mede voorbereiden en bepalen van de Meetbrievenwet en het Meetbrievenbesluit, met bijlagen, 1980-1984; 20-644; 3 omslagen
    - 1980, 644
    - 1981 - 1984, 20
    - 1982 - 1984, 368
  - Het voorbereiden en vaststellen van het Besluit arbeids- en rusttijden scheepvaart, 1980 - 1984; 1451; 1 pak
  - Het leveren van een bijdrage aan de voorbereiding van de Havennoodwet, met bijlagen, 1981; 713; 1 omslag
    5.084-0155-01 Minister van Verkeer en Waterstaat
  - Het bepalen van mogelijke wijzigingen in het Nieuw Burgerlijk Wetboek inzake de voorbereiding van de Zeeschepenwet, 1981 - 1982; 418; 1 omslag
  - Het instellen van een regeling voor de vermindering van eisen gesteld aan de radiotelegrafie uitrusting aan boord van schepen met een satellietcommunicatie installatie (geen bekendmaking aan de Scheepvaart), 1981-1982; 56; 1 omslag
    5.021-0274-01 De minister van VenW/DGSM/Hoofd SI
  - Het voorbereiden van de richtlijnen voor de afstandbediening van afsluiters op schepen, 1982 - 1983; 913; 1 omslag
  - Het leveren van een bijdrage aan opstellen van het wijzigingsbesluit Instructie aanwijzingen en bevelen aan de scheepvaart, 1982 - 1984; 776; 1 omslag
    5.021-0114-01 De minister van VenW/DGSM
  - Het opstellen van een nieuwe tariefstructuur voor dienstverlening aan de zeescheepvaart, 1984; 941; 1 omslag
  - Het adviseren van de minister inzake de behandeling in de ministerraad van wijzigingen in het Wetboek van Burgerlijke Rechtsvordering, 1985; 155; 1 omslag
  - Het leveren van een bijdrage aan de herziening van de Mijnwetgeving Continentaal Plat, 1985 - 1988; 369; 1 omslag
  - Het mede voorbreiden en vaststellen van de Scheepvaartverkeerswet en de Loodsenwet, met bijlagen, 1985 - 1988; 360-596; 1 omslag en 1 pak
    5.021-0113-01 De minister van VenW/DGSM
    - 1985 - 1987, 596; 1 pak
    - 1988, 360
  - Het voorbereiden van een raamovereenkomst voor de uitgave “Schepenwet en Visserijvaartuigenbesluit” en het voorbereiden van de nieuwe regelgeving voor vissersvaartuigen, met bijlagen, 1985 - 1989; 1083; 1 omslag
    Met Engelse tekst en foto’s
    5.085-0013-01 Minister van Verkeer en Waterstaat
  - Het onderhouden van betrekkingen met het Ministerie van Economische Zaken en het Ministerie van Buitenlandse Zaken inzake de wijziging van het (landen) coëfficiënt artikel 11 van de Wet Kanselarijrechten, 1985 - 1989; 82; 1 omslag
  - Het treffen van voorzieningen inzake het decharge van de tuchtrechterlijke bevoegdheden van de Raad voor de Scheepvaart, met bijlagen, 1985 - 1989; 1214; 1 omslag
  - Het mede voorbereiden van het Besluit zeilende passagiersschepen, 1986 - 1989; 123; 1 omslag
    5.021-0163-01 De minister van VenW/DGSM
  - Het mede voorbereiden van van het KB, houdende vaststelling van het tijdstip van inwerkingtreding van het Scheepvaartreglement Eemsmonding, met bijlagen, 1987 - 1989; 315; 1 pak
    Met Duitse tekst
  - Hetmede voorbereiden en vaststellen van het besluit en de regelingen inzake civiele zeegaande vaartuigen van de rijksoverheid, met bijlagen, 1988; 77; 1 omslag
    5.021-0359-01
  - Het mede voorbreiden van tariefregelingen afkomstig uit het Vissersvaartuigenbesluit, 1990; 1055; 1 omslag
  - Het stellen van nadere regels middels diverse Bekendmakingen aan de Scheepvaart, 1990 - 1992; 143; 1 omslag
  - Het mede voorbereiden van het Besluit houdende de vaststelling van de Maatregel teboekgestelde schepen 1992 in verband met de inwerkingtreding van de Kadasterwet en de Aanpassingswet Boek 8, met bijlagen, 1990 - 1994; 702; 1 omslag
    5.021-0308-01 De minister van VenW/DGSM/Hoofd SI
  - Het mede voorbreiden, vaststellen en wijzigen van de tariefregelingen inzake de meting van binnenvaart- en zeeschepen, met bijlagen, 1990 - 1994; 276; 1 pak
    5.021-0050-01 De minister van VenW/DGSM
  - Het vaststellen van de inwerkingtreding van artikel 59 van het Scheepvaartreglement bij KB (Stb. 1992, 53), met bijlagen, 1990 - 1994; 896-1132; 1 omslag en 1 pak
    5.021-0128-01 De minister van VenW/DGSM
    - Map I 1990 - 1993, 1132; 1 pak
    - Map II 1994, 896
  - Het wijzigen van het voorschriftenbesluit registerloodsen, 1990 - 1994; 156; 1 omslag
    5.021-0111-01 De minister van VenW/DGSM
  - Het opstellen van wet- en regelgeving inzake het verzoeken een van een bank- en staatsgarantie aan incident-schepen, 1990 - 1994; 1121; 1 omslag
    5.143-0305-01 Vakminister
  - Het voorbereiden van regelgeving inzake de bevoegdheid tot het geven van verkeersinformatie, 1990 - 1994; 1043; 1 pak
  - Het wijzigen van de afgifteregeling van vlaggebrieven, 1990 - 1994; 1122; 1 omslag
    5.021-0069-01 De minister van VenW/DGSM
  - Het mede voorbereiden de regelingen voortkomend uit het Schepelingenbesluit, 1990 - 1994; 1097; 1 omslag
  - Het mede voorbereiden van de Wet nationaliteiten zeeschepen in rompbevrachting, 1990 - 1994; 39-1098; 1 omslag en 2 pakken
    - Map I 1990 - 1991, 1098
    - Bijlagen bij map II 1991 - 1992, 39; 1 pak
    - Map II 1992 - 1994, 40; 1 pak
  - Het wijzigen van de Arbowet naar aanleiding van Richtlijnen van de EG raad, met bijlagen, 1992 - 1993; 1355; 1 pak
    5.076-0014-01 Vakminister
  - Het mede voorbreiden van het besluit houdende wijziging van het Besluit nationaliteitsbewijs vissersvaartuigen en het Reglement Zee- en kustvisserij 1977, 1993; 204; 1 omslag
  - Het mede voorbereiden van van de wijziging in het Wetboek van Koophandel inzake de nationaliteit van schepen, met bijlagen, 1993 - 1994; 308; 1 pak
  - Het verlenen van goedkeuring en de implementatie van het wetsvoorstel inzake het verdrag over de hulpverlening 1989 en de daarmee verband houdende wijziging van de wet op de strandvonderij, 1993 - 1996; 376; 1 omslag
  - Het invoeren van het Besluit Verklaringhouders, 1994; 157; 1 omslag
    5.021-0423-01
  - Het mede voorbereiden het KB inzake de inwerkingtreding van artikel 51 van het Schepelingenbesluit, 1994; 1099; 1 omslag
  - Het mede voorbereiden van het Scheepvaartreglement Territoriale Zee, met bijlagen, 1994; 823; 1 pak
  - Het vaststellen van de Regeling melding gegevens schepen met schadelijke of gevaarlijke stoffen, 1995; 1215; 1 omslag
  - Het wijzigen van de Regeling Tarief Verklaringen van Vrijstelling en het Vaststellingmodel controlecertificaat, 1995; 631; 1 omslag
  - Het voorbereiden op de behandeling in de Ministerraad van het Wetsvoorstel tot wijziging van Boek 8 B.W.inzake de hulpverlening en de wijziging van de Wet strandvonderij, 1995; 1138; 1 omslag
  - Het wijzigen van het ontwerpbesluit van de uitzonderingen voor oorlogsschepen in de scheepvaartverkeerswet, 1995 - 1996; 9; 1 omslag
    Met Engelse teksten
  - Het voorbereiden van uitvoeringsbesluiten en regelingen inzake de wijzigingen van de Scheepswet in verband met de richtlijn scheepsuitrusting, met bijlagen, 1995 - 1996; 205; 1 omslag
  - Het wijzigen van het besluit inzake de bemanningseisen voor vrachtschepen, 1995 - 1996; 268; 1 omslag
    5.021-0174-01 De minister van VenW/DGSM
  - Het mede voorbereiden de Rijkswet houdende goedkeuring van het VN- zeerechtverdrag en overeenkomst, 1995 - 1996; 59; 1 omslag
  - Het doen van een wetsvoorstel houdende vermindering afdracht loonbelasting en premie voor de volksverzekering, 1995 - 1997; 1257; 1 pak
    5.065-0969-01 Minister van Verkeer en Waterstaat, 1945 -
  - Het mede voorbereiden van de Scheepvaartverkeerswet inzake de bepalingen met betrekking tot het varen onder invloed, 1995 - 1997; 5; 1 pak
  - Het ontwerpen van een Algemene Maatregel van Bestuur, houdende vaststelling van bepalingen voor het verstrekken van scheepvaartgegevens voor statistische doeleinden (Besluit Statistische Scheepvaartverkeerswet), 1995 - 1997; 248; 1 omslag
  - Het ontwerpen van regelgeving inzake de tarieven voor het meten van schepen, 1995 - 1997; 1233; 1 pak
  - Het mede voorbreiden van de Scheepswet bij de Rijkswet van 12 april 1995 (Stb. 1995, 301), 1995 - 1997; 34; 1 omslag
  - Het implementeren van de Scheepvaartverkeerswet en het instellen van de Stuurgroep Uitvoering Scheepvaartverkeerswet, 1995 - 1997; 10; 1 omslag
  - Het ondersteunen van het departement bij het opstellen van wet en regelgeving inzake scheepvaart en maritieme zaken, 1995 - 1997; 1; 1 pak
  - Het implementeren van de Wet belasting- en premiefaciliteit voor de zeevaart 1995 en Wet Faciliteit Zeevaart (WFZ), 1995 - 1997; 1230-1231; 2 pakken
    5.065-0954-01 Minister van Verkeer en Waterstaat, 1945 -
    - 1995 - 1997, 1230
    - 1995 - 1997, 1231
  - Het wijzigen van de "Regeling vaststelling tijdschema eerste onderzoek bestaande vrachtschepen, sleepboten en duwboten", 1996; 1105; 1 omslag
  - Het opstellen van een ontwerpprotocol voor het Verdrag van 1960, met als bijlagen, 1996; 589; 1 pak
  - Het aanwijzen van de bevoegde autoriteiten als bedoeld in het scheepvaartreglement territoriale zee, 1996 - 1997; 25; 1 omslag
  - Het vaststellen van de Regeling houdende voorschriften voor schepen geen olietankschepen zijnde, met een tonnage van minder dan 400, 1997; 1216; 1 omslag
  - Het vaststellen van de Regeling houdende voorschriften voor het indienen van tekeningen en bescheiden ten behoeve van de afgifte van een certificaat en een regeling aangaande vaststelling van het model voor twee internationale certificaten, 1997; 1217; 1 omslag
  - Schepenwet en Schepenbesluit, 02.1.
    - Het mede voorbereiden van de Vaarwetswijziging in de Schepenwet inzake de handhaving en controle op de naleving van de Schepenwet, 1979 - 1983; 1449; 1 omslag
    - Het mede voorbereiden van de Rijkswet tot wijziging van de Schepenwet, 1980 - 1981; 1428; 1 omslag
      5.021-0162-01 De minister van VenW/DGSM
    - Memoranda betreffende de uitvoering van de Schepenwet en het Schepenbesluit 1965, 1980 - 1984; 602; 1 omslag
    - Het verstrekken van toelichting aan de Tweede Kamer inzake het behandelen en vaststellen van de wijzigingen in de Schepenwet, 1980 - 1984; 333-1483; 2 pakken
      - 1980 - 1981, 1483
      - 1980 - 1984, 333
    - Het mede voorbereiden van besluiten houdende wijzigingen van het Schepenbesluit 1965, met bijlagen, 1980 - 1984; 189-1207; 2 omslagen en 3 pakken
      - Besluit houdende wijziging van het Schepenbesluit 1965 1977, 192
      - Besluit houdende wijziging van het Schepenbesluit 1965 1980, 1206
      - 1980, 193; 1 omslag
      - 1980 - 1984, 189; 1 omslag
      - Besluit houdende wijziging van het Schepenbesluit 1965 1984, 1207
    - Het tot stand komen van besluiten en regelingen houdende wijziging van het Schepenbesluit 1965, 1981, 1985 - 1989; 691-1390; 2 omslagen en 3 pakken
      - Nader rapport 14 mei 1981, nr. 75, met Advies van de Raad van State en Nota van Toelichting 1981, 1388; 1 pak
      - Vier gecorrigeerde drukproeven van het Besluit nr 55, van 1 juli 1981 1981, 1389
      - 11e wijziging van Schepenbesluit, 3 mei 1988 en Besluit Zeevaartdiploma's 1985 - 1988, 811; 1 pak
      - Bijlagen bij de 10e en 11e wijziging van het Schepenbesluit 1987, 691; 1 pak
      - Wijzigingsvoorstel met Memorie van Toelichting van februari 1989 1988 - 1989, 1390
    - Het wijzigen van het Schepenbesluit van 1965, met bijlagen, 1983 - 1989; 158-1454; 2 omslagen en 1 pak
      - 8e wijziging 1983 - 1984, 1186; 1 pak
      - 9e wijziging 1984 - 1986, 1454
      - 11e, 13e, 14e en 17e wijziging 1987 - 1989, 158
    - Het mede voorbereiden van de negende wijziging van het Schepenbesluit, 1984; 94; 1 pak
    - Het mede voorbereiden van een Besluit houdende wijziging van het Schepenbesluit 1965, 1984; 574; 1 pak
    - Het mede voorbereiden, vaststellen en wijzigen van het Schepenbesluit 1965, het Vissersvaartuigenbesluit van 5 augustus 1989, en het vaststellen van regelingen ter uitvoering van dit besluit, met bijlagen, 1988 - 1989; 222-384; 1 omslag en 2 pakken
      - 11e - 14e wijziging van het Schepenbesluit 1965 1988 - 1989, 384
      - 12e wijziging van het Schepenbesluit 1965 1988 - 1989, 253; 1 pak
      - Bijlagen (concepten van het besluit en de nota van toelichting) 1988 - 1989, 222; 1 pak
    - Het mede voorbereiden en vaststellen van de 15e wijziging van het Schepenbesluit van 14 januari 1992, bijlage, 1990 - 1992; 824; 1 pak
    - Het tot stand komen van wijzigingen van het Schepenbesluit, 1990 - 1992; 645-657; 1 omslag en 1 pak
      - 13e wijziging 1990, 645
      - 14e wijziging 1990-1992, 657; 1 pak
    - Het opstellen van een Voortgangsrapportage Scheepvaartverkeer Noordzee en nota's betreffende het tot stand komen van regelingen houdende wijzigingen van het Schepenbesluit, 1990 - 1994; 1392; 1 omslag
    - Het voorbereiden en kenbaar maken van verschillende wijzigingen in het Schepenbesluit, 1990 - 1994; 1484; 1 pak
    - Het voorbereiden van tariefregelingen afkomstig uit de Schepenwet en het Schepenbesluit, 1990 - 1994; 1059; 1 omslag
    - Het voorbereiden van wetswijzigingen betreffende het Schepenbesluit inzake de uitrusting van schepen, 1990 - 1994; 1025; 1 omslag
    - Het mede voorbereiden van een Rijkswet houdende wijziging van de Schepenwet, met bijlagen, 1991 - 1994; 1211; 1 pak
    - Het mede voorbereiden van een ontwerp van een Algemene Maatregel van Bestuur houdende wijziging van het Schepenbesluit 1965, 1993; 206; 1 omslag
    - Het mede voorbereiden van de wijziging van het Schepenbesluit en Vissersvaartuigenbesluit in verband met de implementatie van EG-richtlijnen, 1994; 1220; 1 pak
    - Het wijzigen van het schepenbesluit 1965 en het vissersvaartuigenbesluit in verband met de EG- richtlijn, 1995 - 1997; 194; 1 omslag
      5.021-0045-01 De minister van VenW/DGSM
    - Het tot stand komen van het ontwerpbesluit houdende wijziging van het Schepenbesluit 1965 (Stb. 367) in verband met wijzigingen in het Internationaal verdrag voor de beveiliging van mensenlevens op zee (Safety of life at sea-verdrag, Trb. 1977, 77), herijking van maritieme veiligheidsregelgeving en een aantal technische wijzigingen, alsmede het wijzigen van artikel 119 van het Schepenbesluit 1965 inzake toevoeging Maritiem Officier, 1995 - 1997; 50; 1 pak
    - Het ontwerpen van het Besluit houdende uitvoering van artikel 10, tweede lid, van de Schepenwet, 1995 - 1997; 51; 1 omslag
    - Het wijzigen van het Schepenbesluit 1965 en vissersvaartuigenbesluit ter aanpassing aan wijziging van Schepenwet, met bijlagen, 1996 - 1997; 778; 1 pak
- Beleid, 03.
  - Het instellen van het Nederlands Maritiem Instituut en de opheffing van de Staatsradarcommissie, met bijlagen, 1967 - 1975; 46; 1 pak
    5.028-0249-02 Minister van Verkeer en Waterstaat
  - Nota van Toelichting op Besluit, houdende het vaststellen van een bijzonder reglement voor de Rotterdamse Waterweg (Bijzonder reglement Rotterdamse Waterweg), met bijlagen, 1979 - 1984; 1208; 1 pak
  - Het bepalen van Bekendmakingen aan de scheepvaart, met bijlagen, 1979 - 1997; 135-1485; 16 omslagen en 2 pakken
    - 117, 131 1979 - 1981, 825
    - 155 1980, 135
    - Ongenummerd 1980, 1485
    - 156 - 165 1980 - 1982, 518; 1 pak
    - Ongenummerd 1980 - 1982, 762
    - 67, 90 1980 - 1984, 766
    - Ongenummerd 1980 - 1984, 779
    - 166 - 169 1981 - 1982, 136
    - Ongenummerd 1981 - 1982, 767
    - Concept Brandveiligheidsvoorschriften voor vrachtschepen 1981 - 1983, 1044
    - 176 1982, 799
    - 170 - 186 1982 - 1983, 1473
    - Herziening diverse nummers 1982 - 1983, 334
    - Ongenummerd 1982 - 1983, 603
    - 187 - 191 1984, 813
    - Ongenummerd 1993, 684
    - 72 - 75 1995 - 1996, 979
    - 304 - 314 1995 - 1997, 871; 1 pak
  - Agenda's en notulen van de vergaderingen van de Ministerstaf inzake maritieme zaken, met bijlagen, 1980 - 1993; 35-1508; 6 omslagen en 4 pakken
    Met hiaten en overlap
    - 1980 - 1982, 147
    - 1982 - 1983, 148
    - 1983 - 1984, 1508
    - 1984, 35
    - 1986 - 1989, 1178; 1 pak
    - 1990, 388; 1 pak
    - 1991, 389
    - 1992, 390; 1 pak
    - 1992, 297
    - 1993, 565; 1 pak
  - Het treffen van voorbereidingen inzake het beëindigen van de participatie van de Staat der Nederlanden in de Stoomvaart Maatschappij Zeeland, met bijlagen, 1985 - 1989; 490-1443; 5 pakken
    - Jaarverslagen en jaarrekeningen van de Stoomvaart Maatschappij Zeeland 1985 - 1988, 606
    - Het onderhouden van betrekkingen met de Stoomvaartmaatschappij Zeeland inzake de beeindiging van participatie 1985 - 1989, 597
    - Het voorbereiden van de verkoop van de aandelen van de Staat der Nederlanden in de Stoomvaart Maatschappij Zeeland 1985 - 1989, 599
    - Bijlagen 1987-1989, 1443
    - Het voeren van overleg met geïnteresseerden inzake de verkoop van aandelen van de staat in Stoomvaart Maatschappij Zeeland 1989, 490
  - Het opstellen van beleidsvoornemens inzake te volgen procedures binnen het Ministerie van Verkeer en Waterstaat en DGSM, met bijlagen, 1985 - 1999; 604-840; 3 omslagen en 1 pak
    - MAP I 1985 - 1989, 604; 1 pak
    - MAP II 1987 - 1989, 837
    - MAP III 1989, 832
    - MAP IV 1990 - 1999, 840
  - Het leveren van aanbevelingen voor het regeerakkoord van het Kabinet Lubbers-II inzake het strategisch maritiem beleid, met bijlagen, 1986 - 1989; 71; 1 omslag
  - Het opstellen van een tussentijdse evaluatie over het samenwerkingsverband tussen de ministeries van Verkeer en Waterstaat en Volkshuisvesting, Ruimtelijke Ordening en Milieubeheer inzake het Meerjaren Programma Milieubeheer, met bijlagen, 1986 - 1989; 1228; 1 pak
    5.094-1723-02 Minister van Verkeer en Waterstaat
  - Agenda's en notulen van de vergaderingen van de Departementsraad Bijzondere Aangelegenheden, 1986 - 1989; 771; 1 omslag
  - Het coördineren van werkzaamheden inzake samenwerking tussen de overheden om een geïntegreerd overheidsbeleid en optreden te bevorderen, met bijlagen, 1987 - 1989; 83; 1 omslag
  - Agenda's en notulen van de vergaderingen van het periodiek Scheepvaartoverleg inzake het Nederlands vervoerbeleid, met bijlagen, 1988 - 1989; 508; 1 omslag
  - Het treffen van voorbereidingen inzake de oprichting van het Centraal Nautisch Beheer, met bijlagen, 1990 - 1992; 1350; 1 pak
    5.143-0177-01 Vakminister
  - Het becommentariëren en wijzigen van de nota “Maritiem Nederland in het jaar 2010”, 1990 - 1992; 954; 1 pak
  - Het bepalen van het beleid inzake de Kustwacht en het informeren van de Staten-Generaal hieromtrent, 1990 - 1992; 1209; 1 pak
  - Het voorbereiden en presenteren van het standpunt van DGSM in het Gemeenschappelijk Beleidsorgaan Scheepvaartverkeer Rotterdam Europoort, met bijlagen, 1990 - 1994; 830; 1 pak
  - Het bepalen van het beleid inzake de formatie van DGSM in de regio’s, 1990 - 1994; 736-739; 2 pakken
    - 1990 - 1991, 736
    - 1992 - 1994, 739
  - Het implementeren en evalueren van eigen beleid waaronder Maritiem beleid, met bijlagen, 1990 - 1994; 997; 1 pak
  - Het implementeren en evalueren van eigen beleid, Ministeriebreed, naar aanleiding van de beleidsvoornemens van het Kabinet, 1990 - 1994; 1218; 1 omslag
  - Het bepalen van het beleid inzake vaarbewijzen, 1990 - 1994; 632-633; 2 pakken
    - Bijlagen 1990 - 1992, 632
    - 1990 - 1994, 633
  - Het implementeren en evalueren van departementale beleidsplannen, met rapport als bijlage, 1990 - 1994; 1224; 1 pak
  - Het voorbereiden van het reorganisatiebeleid en daaruit voortvloeiend het formatiebeleid, met bijlagen, 1990 - 1994; 1280; 1 pak
  - Het opstellen van begrotingen en beleidsplannen 1998 - 2002, met bijlagen, 1990 - 1997; 897-1221; 1 omslag en 4 pakken
    - Begroting 1998 en beleidsplannen 1998 - 2002 1997, 897
    - Begroting 1990 - 1994, 1221; 1 pak
    - Begroting 1996, 1133; 1 pak
    - Bijlagen, 1135; 1 pak
    - Begroting 1997, 914; 1 pak
  - Het evalueren en afbakenen van beleidstaken van DGSM, 1991 - 1993; 1210; 1 omslag
  - Het implementeren en evalueren van beleid door de stuurgroep en werkgroep strategie, met bijlagen, 1991 - 1994; 571; 1 pak
  - Agenda’s en notulen van vergaderingen van het Strategische Beleidscollege inzake de beoordeling van voorgenomen toekomstig beleid, met bijlagen, 1993 - 1994; 493; 1 pak
    5.143-0002-01 Vakminister
  - Het bepalen van het beleid inzake de Interimregeling Stimulering Zeescheepvaart, mede naar aanleiding van kamervragen van de Vaste Commissie voor Verkeer en Waterstaat, 1993 - 1994; 124; 1 omslag
  - Het bepalen en vaststellen van het informatievoorzieningenbeleid, met bijlagen, 1995 - 1997; 121; 1 pak
    5.092-0003-01 Vakminister
  - Het benoemen van leden van de Raad voor de Scheepvaart, met bijlagen, 1995 - 1997; 1139; 1 pak
    5.086-0019-01
  - Agenda's en notulen van vergaderingen van het nautisch overleg met Rijkswaterstaat, met bijlagen, 1995 - 1997; 1125; 1 pak
  - Het onderhouden van betrekkingen met Coopers en Lybrand inzake het Project Integraal managementsysteem Nederlandse zeescheepvaart- en baggersector, 1995 - 1997; 1365; 1 pak
    5.021-0010-01 De minister van VenW/DGSM
- Arbeidsomstandigheden, 04.
  - Nominatieve staten betreffende het personeel van het loodswezen, betonning, verlichting en kustwacht, 1906 - 1949; 1112; 1 omslag
  - Het instellen van een bijzondere commissie voor georganiseerd overleg met ambtenaren, met bijlagen, 1921 - 1929, 1933, 1938; 1140; 1 omslag
    Met Engelse tekst, Grondslag artikel 5 lid E Archiefwet 1995
  - Agenda's en notulen van de vergaderingen en adviezen van de “bijzondere commissie voor georganiseerd overleg met ambtenaren, werkzaam bij het Departement van Defensie”, met bijlagen, 1921, 1932 - 1937, 1959; 269; 1 pak
  - Het vaststellen van de voorschriften aangaande het geneeskundige onderzoek van het personeel in dienst bij het Loodswezen, 1933 - 1965; 547; 1 pak
    5.021-0164-01 De minister van VenW/DGSM
  - Nominatieve staten betreffende het personeel van het afdeling Loodswezen, Betonning, Bebakening en Verlichting van het 1e tot en met het 6e district, 1943 - 1946; 1419; 1 pak
  - Agenda's en notulen van de vergaderingen van Algemene Commissie ter Voorkoming van Arbeidsongevallen Zeevarenden, met bijlagen, 1980 - 1983; 380-590; 1 omslag en 1 pak
    - 1980 - 1981, 590
    - 1981 - 1983, 380; 1 pak